臺灣桃園地方法院交通事件裁定　　　　　94年度交聲字第79號
原處分機關　交通部公路總局新竹區監理所中壢監理站
異　議　人
即受處分人　甲○○
上列受處分人因違反道路交通管理處罰條例事件，對交通部公路
局新竹區監理所中壢監理站違反道路交通管理事件裁決書所為處
分（原處分案號：94年2月15日壢監裁字第裁53 －Ｅ00000000號
），聲明異議，本院裁定如下：
    主  文
異議駁回。
    理  由
一、聲明異議意旨略以：邱貞惠所有之車牌號碼3 Ｌ－2919號自
    用小客車於民國92年5 月29日13時36分許，行經新竹縣芎林
    鄉○○路○ 段時，為新竹縣警察局竹東分局芎林分駐所警員
    逕行舉發超速，但鈞院於93年11月30日以93年度交聲更字第
    14 號 裁定：「原處分撤銷，邱貞惠不罰」，交通部公路總
    局新竹區監理所中壢監理站卻未確實執行上開裁定主文，尚
    且裁罰異議人甲○○，顯有錯誤。又事發當時異議人駕駛上
    開自小客車未逾行車速限，違規採證相片中異議人駕駛之上
    開自小客車車速較同採證相片中之另一不明車號之自小客車
    車速為慢，該不明車號之自小客車加速超越異議人之自小客
    車，方有本案違規採證相片之情狀，真正違規車輛係該超車
    之不明車號自小客車，警員因相片中不能清楚顯示該違規車
    輛之車號，竟舉發異議人所駕駛車速較慢之上開自小客車，
    警員之選擇性執法，異議人不能甘服云云。
二、按行車速度應依標誌或標線之規定，道路交通安全規則第93
    條第1 項定有明文；又汽車駕駛人行車速度超過規定之最高
    時速，處新臺幣1200元以上2400元以下罰鍰；又汽車駕駛人
    有第40條第1 項所列條款之一者，除依原條款處罰鍰外，並
    予記點，道路交通管理處罰條例第40條第1 項、第63條第1
    項第1 款規定甚明。
三、經查：
  (一)本件違規事實係異議人甲○○於92年5 月29日13時36分許，
    駕駛上開自小客車行經新竹縣芎林鄉○○路○ 段時，為新竹
    縣警察局竹東分局芎林分駐所警員逕行舉發「限速60公里，
    經雷達測明時速81公里，超速21公里，行車超速20公里以上
    」違規超速，而填製新竹縣警察局竹縣警交字第Ｅ00000000
    號舉發該車車主邱貞惠違反道路交通管理事件通知單，惟邱
    貞惠不服舉發及裁決機關之裁決而向本院聲明異議，經本院
    以93年度交聲字第212 號裁定駁回其異議，邱貞惠不服抗告
    後，經臺灣高等法院以93年度交抗字第613 號撤銷原裁定，
    發回本院，又經本院以93年度交聲更字第14號裁定，以邱貞
    惠雖為該車車主，惟實際駕駛人係甲○○而諭知撤銷原處分
    ，邱貞惠不罰。原裁決機關遂於94年2 月15日對本件異議人
    甲○○裁決處罰鍰新臺幣1900元，並記違規點數1 點，有前
    違規通知單1 紙、裁決書2 份、交通部公路總局新竹區監理
    所中壢監理站竹監壢字第0940006456號函1 份、本院93年度
    交聲字第212 號裁定、臺灣高等法院93年度交抗字第613 號
    裁定、本院93年度交聲更字第14號裁定各1 份附卷可參。
  (二)異議人雖辯稱：本院93年度交聲更字第14號裁定主文為：「
    原處分撤銷，邱貞惠不罰」，原處分機關即不得裁罰甲○○
    云云。惟查：異議人甲○○於本件異議狀中坦承上開車輛係
    伊所駕駛，且於本院93年度交聲字第212 號案件審理中，到
    庭證稱：當時車子是我開的等語明確（見本院93年度交聲字
    第212 號卷附93年6 月15日訊問筆錄），足認本件交通違規
    案件舉發當時汽車之駕駛人係異議人甲○○無誤。按道路交
    通管理處罰條例關於車輛所有人之處罰，如應歸責於車輛駕
    駛人者，處罰車輛駕駛人，道路交通管理處罰條例第85條第
    2 項定有明文。本件異議人甲○○既為舉發當時之車輛駕駛
    人，揆諸上揭規定，原處分機關自得對其違規部分處罰，異
    議人甲○○上開所辯，顯不可採。
  (三)異議人又辯稱：實際超速者可能為併行之另車，而質疑上開
    測速之準確度。惟查：
  (1)按警察機關使用之雷達測速照相系統，當雷達偵測到兩車相
    鄰並行，且同時通過雷達波束的範圍時，系統並不會計算車
    輛速度，也不會啟動相機照相。一般雷達波束發射角度與道
    路成20度角，波束本身的範圍為水平5 度角、垂直22度角。
    另通常照相機的攝影角度為23.4度角，而雷達波束偵測車輛
    速度的範圍僅有5 度角，因此當有車輛超速被照相時，在照
    相機的攝影角度23.4度角內，若有其它車輛，亦有可能同時
    被拍入相片，即1 張照片倘有2 部車輛以上，1 部即為雷達
    波束範圍內的車輛（所設定速度之違規車輛），其他為波束
    範圍外的車輛（非違規車輛）。是以，當警察機關以雷達測
    速照相方式測速，拍攝之相片若出現兩部車輛以上，舉發人
    員即可利用透明尺規（套量雷達波束範圍之專用透明圖表）
    配合相片作比對，便能判斷那部車輛違規。此有內政部警政
    署警署交字第0930108805號函在卷可按。次按雷射測射器儀
    器之檢驗及準確度，依目前規定國內尚未訂定檢定規範，但
    雷射槍均經檢驗合格始得出廠，有該檢驗合格中譯本並經本
    國認證影本各1 份在卷為憑，亦為本院職務上所已知之事實
    （臺南縣警察局南縣警交字第0930045005號函及所附研究報
    告1 份附卷可稽）。
  (2)上開車號3 Ｌ－2919號違規車輛，係經新竹縣警察局竹東分
    局員警於92年5 月29日照相逕行告發違規超速，該分局所使
    用之雷達測速方式，係以單向車道經專業雷達偵測後同步自
    動照相，無時間差誤拍之可能，且本件違規車輛係位於照片
    中間位置等情，此有新竹縣警察局竹東分局東警交裁字第
    0920019346號函復交通部公路總局新竹區監理所中壢監理站
    之函文1 紙附卷可稽，已明確說明本件應無誤判之可能。且
    觀諸卷附違規照片所示，異議人所有之上開自用小客車確實
    位於照片正中間，異議人所稱之另輛不明車號自用小客車位
    於該車左前方偏遠處，形式上觀之，亦無誤判之餘地。且依
    據照片上兩車之相關位置，僅足以說明照相瞬間兩車之前後
    關係，實不足以推論位置在前之該車時速超過位置在後之車
    輛，是異議人上開所謂超速者應為位於伊車前方另車之推論
    ，應有誤會。
  (3)據上說明，本件執勤員警所使用之雷達測速器之準確度，應
    係值得信賴，而無誤判之可能。是受處分人即異議人之上開
    自小客車於上揭時、地，在駕車行經最高速限為時速60公里
    之新竹縣芎林鄉○○路○ 段時，其行車速度為81公里，而有
    超速之違規行為等事時，應堪認定。依此，異議人所辯上情
    即非可取。
四、綜上所述，裁決機關依道路交通管理處罰條例第85條第2 項
    、第40條第1 項、第63條第1 項第1 款規定，對異議人甲○
    ○裁處新臺幣1900元之罰鍰並記違規點數1 點，經核並無違
    法之處，異議意旨求為撤銷原裁決，非有理由，應予駁回。
據上論斷，應依道路交通管理處罰條例第87條第2 項、道路交通
案件處理辦法第19條，裁定如主文。
中　　華　　民　　國　　94　　年　　12　　月　　30　　日
                      臺灣桃園地方法院交通法庭
                              法  官  張明儀
以上正本證明與原本無異。
如不服本裁定，應於裁定送達後5 日內向本院提出抗告狀。
　　　　　　　　　　　　　　　書記官　吳瓊英
中　　華　　民　　國　　95　　年　　1 　　月　　23　　日
